---
title: "Implementando ICs"
author: "Jayne Morais"
output:
  html_document:
    theme: readable
    df_print: paged
    toc: yes
  html_notebook:
    fig_width: 7
    theme: readable
    toc: yes
    toc_float: yes
---
# L3P2: ICs via bootstrap
## Jayne Morais - Mestrado UFCG 2019.1

```{r setup, include=FALSE, message=FALSE}
knitr::opts_chunk$set(echo = TRUE)
library(tidyverse)
theme_set(theme_bw())
#install.packages("gridExtra")
#install.packages("grid")
```

## Os dados

```{r}
set.seed(12345)

lastfm = read_csv(here::here("data/experimento-lastfm.csv"), 
                  col_types = cols(.default = col_double(), 
                                   user = col_character()))
lastfm = lastfm %>% 
  sample_n(300) %>% 
  select(news, old, mediana_pop)

glimpse(lastfm)
```

## Proporção de artistas novos e popularidade

Utilizaremos ICs para estimar duas métricas sobre os usuários do LastFM em geral durante um período de 6 meses. Em ambos os casos faremos isso a partir de uma amostra de 300 usuários. As duas métricas são: 

## 1. Qual a proporção de novos artistas em geral escutada por usuários?

a. Implementando bootstraps

Primeiramente gera-se uma nova coluna, a qual contém a proporção de novos artistas:

```{r}
minha_amostra = lastfm %>%
    mutate(proporcao_novos_artitas = (news / (news + old)))

minha_amostra

funcao_theta = function(df) {
  df %>%
    pull(proporcao_novos_artitas) %>% #Tranforma uma coluna e um vetor
    mean()
}

# theta = funcao_theta(minha_amostra)

theta_c = funcao_theta(minha_amostra)
```

Gera-se manualmente 4000 reamostragens a partir da amostra de 300, em seguida pode-se observar a distribuição dos dados gerados pela reamostragem $(\hat{\theta}*)$ e a diferença entre a distribuição da amostra e da reamostra $(\hat{\theta}* - \hat{\theta})$.

```{r}

meu_primeiro_bootstrap <- function(x){
  proporcao_novos_artitas = x %>% pull(proporcao_novos_artitas)
  boot_x <- sample(proporcao_novos_artitas,           # amostre dos dados
  size = NROW(proporcao_novos_artitas), # tamanho igual ao recebido
  replace = TRUE) # aqui é o bootstrap
  
  return(mean(boot_x))
}
set.seed(1212)

repeticoes = 4000

# A REAMOSTRAGEM
reamostragens = tibble(i = 1:repeticoes) %>% 
  mutate(theta_c_s = map_dbl(i, ~ meu_primeiro_bootstrap(minha_amostra)))

reamostragens

ci_amostragens = reamostragens %>% 
  mutate(erro = theta_c_s - theta_c) %>% 
  mutate(conf.low = theta_c + quantile(erro, .025), 
         conf.high = theta_c + quantile(erro, .975), 
         statistic = theta_c) %>% 
  select(conf.low, statistic, conf.high)
    
    
reamostragens %>%
  ggplot(aes(x = theta_c_s)) +
  geom_histogram(binwidth = .005,
                 colour = "darkorange",
                 fill = "white")

reamostragens %>%
  ggplot(aes(x = theta_c_s - theta_c)) +
  geom_histogram(binwidth = .005,
                 colour = "darkblue",
                 fill = "white")
```


### Calculando o IC

Agora usamos a distribuição de $\delta* = \hat{\theta}* - \hat{\theta}$ no lugar da de $\delta$.

```{r}
intervalo = reamostragens %>% 
  mutate(erro = theta_c_s - theta_c) %>% 
  summarise(erro_i = quantile(erro, .025), 
            erro_s = quantile(erro, .975))

#intervalo
```

Agora fazemos o mesmo que antes para estimar onde $\theta$ está usando  $\hat{\theta}$.

```{r}
intervalo = intervalo %>% 
  mutate(valor_i = theta_c + erro_i, 
         valor_s = theta_c + erro_s)

intervalo
```


```{r}
ggplot() +
  geom_rect(
    data = intervalo,
    aes(xmin = valor_i, xmax = valor_s),
    ymin = -Inf,
    ymax = Inf,
    fill = "gold",
    alpha = .25
  ) +
  geom_histogram(
    data = reamostragens,
    aes(theta_c_s),
    binwidth = .005,
    fill = "white",
    colour = "darkgrey"
  ) +
  geom_vline(xintercept = theta_c,
             color = "blue",
             size = 1.2) +
  labs(title = expression("Intervalo estimado via bootstrap"))
```

Gera-se o detalhamento dos dados manualmente:

```{r}
ci_manual = reamostragens %>% 
  mutate(erro = theta_c_s - theta_c) %>% 
  mutate(conf.low = theta_c + quantile(erro, .025), 
         conf.high = theta_c + quantile(erro, .975), 
         statistic = theta_c)

glimpse(ci_manual)
```


b. Calculando por meio da biblioteca do bootstrap (boot)

```{r}
library(boot)
library(broom)
###############################################

#PRA QUE SERVE O SLICE?
    
    #PQ MEU CÓDIGO SÓ FUNCIONA SE EU COLOCAR O $proporcao_novos_artitas

#########################################################

theta <- function(d, i) {
    mean(
        (d %>% 
            slice(i) %>% 
            mutate(proporcao_novos_artitas = news / (news + old))
        )$proporcao_novos_artitas
    ) 
}

booted <- boot(data = minha_amostra, 
               statistic = theta, 
               R = 4000)

ci_via_boot = tidy(booted, 
          conf.level = .95,
          conf.method = "bca",
          conf.int = TRUE)

glimpse(ci_via_boot)
```


Agora, analisa-se os intervalos de confiança e o valor de theta.
```{r}
plot1 = ci_manual %>%
    ggplot(aes(
        x = "",
        y = statistic,
        ymin = conf.low,
        ymax = conf.high
    )) +
    geom_pointrange() +
    geom_point(size = 3) + 
    labs(x = "Via implementação manual", 
         y = "Proporção de novos artistas")

plot2 = ci_via_boot %>%
    ggplot(aes(
        x = "",
        y = statistic,
        ymin = conf.low,
        ymax = conf.high
    )) +
    geom_pointrange() +
    geom_point(size = 3) + 
    labs(x = "Via biblioteca", 
         y = "Proporção de novos artistas")

grid.arrange(plot1, plot2, ncol = 2)

```

#### Conclusões
1. Qual a proporção de novos artistas em geral escutada por usuários?
Theta (implementação manual) = 0.242365
Theta (via biblioteca) = 0.242366

IC (implementação manual) = [0.2308375	0.2544643]
IC (via biblioteca) = [0.2311165, 0.2546783]

Com 95% de confiança, pode-se afirmar que a proporção de novos artistas escutados está entre 23% e 25%

## 2. Para os usuários que gostam de música muito pop (mediana_pop > 5), qual a correlação entre a popularidade mediana dos artistas escutado e a proporção dos artistas escutados que eram novos. 

Primeiramente, analisa-se a distribuição dos dados de popularidade de mediana dos artista. Posteriormente, analisa-se a relação entre as duas variáveis mencionadas acima.

```{r}
minha_amostra_pop = minha_amostra %>% 
    filter(mediana_pop > 5)  %>% 
    ggplot(aes(mediana_pop)) +
    geom_density()
minha_amostra_pop

minha_amostra_pop = minha_amostra %>% 
    filter(mediana_pop > 5)  %>% 
    ggplot(aes(x = proporcao_novos_artitas, y = mediana_pop)) +
    geom_point() +
    geom_rug(alpha = .7, color = "#EF2917", sides = "l") + 
    geom_smooth(aes(x = proporcao_novos_artitas, y = mediana_pop), method="lm", color="blue") +
    labs(
    title = "Relação entre a popularidade mediana dos artistas e proporção de novos artistas",
    subtitle = "Popularidade acima que 5",
    x = "Proporção de novos artistas",
    y = "Popularidade Mediana (acima de 5)" 
  ) 

minha_amostra_pop

```

a. Implementando bootstraps

Calcular a correlação usando o coeficiente de Pearson.
Em seguida, gera-se manualmente 4000 reamostragens a partir da amostra de 300 (igual ao tamanho do input), em seguida pode-se observar a distribuição dos dados gerados pela reamostragem $(\hat{\theta}*)$ e a diferença entre a distribuição da amostra e da reamostra $(\hat{\theta}* - \hat{\theta})$.

```{r}
minha_amostra_pop = minha_amostra %>% 
    filter(mediana_pop > 5)  

minha_amostra_pop


funcao_theta_pop = function(df) {
    #sample_n(NROW(df), 
    #replace = TRUE)
    
    boot_df <- sample_n(df,
                        NROW(df), 
                        replace = TRUE)
    pearson = pull(boot_df %>% 
        summarise(pearson = cor(x = mediana_pop, y = proporcao_novos_artitas, method = "pearson")))
    
    return(pearson)
}

set.seed(1212)

theta_c_pop_correlacao = funcao_theta_pop(minha_amostra_pop)
theta_c_pop_correlacao

repeticoes = 4000

# A REAMOSTRAGEM
reamostragens = tibble(i = 1:repeticoes) %>% 
  mutate(theta_c_s = map_dbl(i, ~ funcao_theta_pop(minha_amostra_pop)))

reamostragens

ci_amostragens = reamostragens %>% 
  mutate(erro = theta_c_s - theta_c_pop_correlacao) %>% 
  mutate(conf.low = theta_c_pop_correlacao + quantile(erro, .025), 
         conf.high = theta_c_pop_correlacao + quantile(erro, .975), 
         statistic = theta_c_pop_correlacao) %>% 
  select(conf.low, statistic, conf.high)

reamostragens %>%
  ggplot(aes(x = theta_c_s)) +
  geom_histogram(binwidth = .05,
                 colour = "darkorange",
                 fill = "white")

reamostragens %>%
  ggplot(aes(x = theta_c_s - theta_c_pop_correlacao)) +
  geom_histogram(binwidth = .05,
                 colour = "darkblue",
                 fill = "white")

```

Agora usamos a distribuição de $\delta* = \hat{\theta}* - \hat{\theta}$ no lugar da de $\delta$.

```{r}
intervalo = reamostragens %>% 
  mutate(erro = theta_c_s - theta_c_pop_correlacao) %>% 
  summarise(erro_i = quantile(erro, .025), 
            erro_s = quantile(erro, .975))

intervalo
```

Agora fazemos o mesmo que antes para estimar onde $\theta$ está usando  $\hat{\theta}$.

```{r}
intervalo = intervalo %>% 
  mutate(valor_i = theta_c_pop_correlacao + erro_i, 
         valor_s = theta_c_pop_correlacao + erro_s)

intervalo
```


```{r}

ggplot() +
  geom_rect(
    data = intervalo,
    aes(xmin = valor_i, xmax = valor_s),
    ymin = -Inf,
    ymax = Inf,
    fill = "gold",
    alpha = .25
  ) +
  geom_histogram(
    data = reamostragens,
    aes(theta_c_s),
    binwidth = .05,
    fill = "white",
    colour = "darkgrey"
  ) +
  geom_vline(xintercept = theta_c_pop_correlacao,
             color = "blue",
             size = 1.2) +
  labs(title = expression("Intervalo estimado via bootstrap"))
```

Gera-se o detalhamento dos dados manualmente:

```{r}
ci_manual_pop = reamostragens %>% 
  mutate(erro = theta_c_s - theta_c_pop_correlacao) %>% 
  mutate(conf.low = theta_c_pop_correlacao + quantile(erro, .025), 
         conf.high = theta_c_pop_correlacao + quantile(erro, .975), 
         statistic = theta_c_pop_correlacao)

glimpse(ci_manual_pop)
```


b. Calculando por meio da biblioteca do bootstrap (boot)

```{r}
library(boot)

###############################################

#PRA QUE SERVE O SLICE?
    
    #PQ MEU CÓDIGO SÓ FUNCIONA SE EU COLOCAR O $proporcao_novos_artitas

#########################################################

theta <- function(d, i) {
    df = d %>% 
            slice(i) %>% 
            filter(mediana_pop > 5)
    cor(x = df$mediana_pop, y = df$proporcao_novos_artitas, method = "pearson")
}

booted <- boot(data = minha_amostra_pop, 
               statistic = theta, 
               R = 4000)

ci_via_boot_pop = tidy(booted, 
          conf.level = .95,
          conf.method = "bca",
          conf.int = TRUE)

glimpse(ci_via_boot_pop)
```
Agora, analisa-se os intervalos de confiança e o valor de theta.
```{r}
plot1 = ci_manual_pop %>%
    ggplot(aes(
        x = "",
        y = statistic,
        ymin = conf.low,
        ymax = conf.high
    )) +
    geom_pointrange() +
    geom_point(size = 3) + 
    labs(x = "Via implementação manual", 
         y = "Proporção de novos artistas")

plot2 = ci_via_boot_pop %>%
    ggplot(aes(
        x = "",
        y = statistic,
        ymin = conf.low,
        ymax = conf.high
    )) +
    geom_pointrange() +
    geom_point(size = 3) + 
    labs(x = "Via biblioteca", 
         y = "Proporção de novos artistas")

grid.arrange(plot1, plot2, ncol = 2)

```

A correlação entre novos artitas escutados e 
Crie intervalos com 95% de confiança.